# 应交税费印花税

提问人：ha77 时间：2011-02-26 21:20:01
注会教材《会计》上讲 印花税和耕地占用税不在应交税费中核算 印花税直接进管理费用 耕地占用税直接计入到在建工程 罗普斯金 2010 年度报告 中看到应交税费中核算了印花税、

回答人：chenyiwei
印花税是小税种，一般如何核算影响不大。 自 2004 年发布国税函[2004]150号文，引入核定征收印花税制度以来，针对销售额和采购额核定征收的印花税确实存在通过应交税费科目核算的情况。因为这时的印花税实际上不是以书立合同作为纳税义务发生时点的。